【裁判字號】    97,消債更,68
【裁判日期】    971208
【裁判案由】    更生事件
【裁判全文】
臺灣士林地方法院民事裁定            97年度消債更字第68號
債  務  人  甲○○
上列債務人聲請更生事件，本院裁定如下：
    主  文
債務人甲○○自中華民國九十七年十二月八日十七時起開始更生
程序。
    理  由
一、按債務人與金融機構協商成立者，不得聲請更生或清算，但
    因不可歸責於己之事由，致履行顯有重大困難者，不在此限
    。本條例施行前，債務人依金融主管機關協調成立之中華民
    國銀行公會會員辦理消費金融案件無擔保債務協商機制與金
    融機構成立之協商，準用前項之規定，消費者債務清理條例
    第151條第5項、第6項分別定有明文。次按，債務人不能清
    償債務或有不能清償之虞，且無擔保或無優先權之債務總額
    未逾新臺幣（下同）1,200萬元者，於法院裁定開始清算程
    序或宣告破產前，得向法院聲請更生，觀諸消費者債務清理
    條例第3條、第42條第1項規定自明。又法院開始更生程序之
    裁定，應載明其年、月、日、時，並即時發生效力，同條例
    第45條第1項亦有明定。
二、聲請意旨略以：伊有不能清償債務情事，前曾於民國96年間
    依照「中華民國銀行公會會員辦理消費金融案件無擔保債務
    協商機制」請求共同協商債務清償方案，並協商成立，協商
    條件為每月還款3 萬4934元。惟伊於協商成立當時，月薪僅
    2 萬6400元，已不足支付協商金額，伊復於96年8 月間失業
    ，喪失工作收入，又於同月遭逢母親逝世，增加喪葬費用支
    出，故伊確係因不可歸責於己，致履行協商條件顯有重大困
    難。且伊無擔保或無優先權之債務總額未逾1,200 萬元，復
    未經法院裁定開始清算程序或宣告破產，爰向本院聲請更生
    等語。
三、經查，債務人所主張之上開事實，除協商成立當時之每月薪
    資金額外，業據提出中華民國銀行公會會員辦理消費金融案
    件無擔保債務協商機制無擔保債務還款計劃（見本院卷第13
    3 頁）、95、96年度綜合所得稅各類所得資料清單（見本院
    卷第29、139 頁）、財團法人金融聯合徵信中心當事人綜合
    信用報告之協商前置專用債權人清冊（見本院卷第20至26頁
    ）、債務人所任職業巴黎舞廳股份有限公司之停業證明（見
    本院卷第44頁）及債務人支出母親鄭龔桃喪葬費用之單據（
    見本院卷第125 至129 頁）等為證，核閱屬實，堪認為真正
    。債務人既因失業，喪失工作收入，復因母親逝世，增加喪
    葬費用支出，其主張有不可歸責於己之事由，致履行協商條
    件顯有困難，堪認為真實。此外，債務人復查無消費者債務
    清理條例第6 條第3 項、第8 條或第46條各款所定駁回更生
    聲請之事由存在，則債務人聲請更生，應屬有據，爰裁定如
    主文。
中    華    民    國    97    年    12    月    8     日
                  民事第一庭  法      官  黃小瑩
以上正本證明係照原本作成。
本件不得抗告。
中    華    民    國    97    年    12    月    8     日
                              書  記  官  許秋莉


司法院資訊處製作；財團法人民間司法改革基金會備份。
